臺灣臺北地方法院刑事判決　　　　　　　100年度訴字第753號
公　訴　人　臺灣臺北地方法院檢察署檢察官
被　　　告　黃郁雯
選任辯護人　簡志海律師
被　　　告　蔡予倫
上列被告等因違反毒品危害防制條例案件，經檢察官聲請簡易判
決處刑（一００年度偵字第七四二三號、一００年度毒偵字第一
０八０號），本院認不宜以簡易判決處刑，改依通常程序審理，
本院判決如下：
    主  文
黃郁雯施用第二級毒品，處有期徒刑月；又施用第二級毒品，
處有期徒刑月，扣案之第二級毒品大麻壹包（驗餘淨重陸點
柒公克）、外包裝袋壹只及菸斗吸食器壹支均沒收銷燬之；又轉
讓第二級毒品，處有期徒刑柒月。應執行有期徒刑壹年，扣案之
第二級毒品大麻壹包（驗餘淨重陸點柒公克）、外包裝袋壹只
及菸斗吸食器壹支均沒收銷燬之。
蔡予倫轉讓第三級毒品，處有期徒刑伍月，如易科罰金，以新臺
幣壹仟元折算壹日，扣案之第三級毒品愷他命玖包（驗餘總淨重
拾點玖零捌玖公克，含外包裝袋玖只）均沒收。
    事  實
一、黃郁雯前於民國九十六年間，因違反毒品危害防制條例之施
    用第二級毒品行為，經本院以九十六年度毒聲字第九五七號
    裁定送觀察、勒戒，因認無繼續施用毒品之傾向，於九十七
    年二月四日執行完畢釋放，並由臺灣臺北地方法院檢察署檢
    察官以九十六年度毒偵字第二九三一號不起訴處分書為不起
    訴處分確定。詎黃郁雯仍不知悛悔，於前開觀察勒戒處分執
    行完畢釋放後五年內，又分別基於施用第二級毒品ＭＤＭＡ
    及大麻之犯意，先於一００年三月二十七日二時許，在其位
    於臺北市中山區○○○路一０七巷三二號四樓之二之租屋處
    ，以吞服方式，施用ＭＤＭＡ一次。再於同日四、五時許，
    在同上租屋處，以將大麻置放於水菸斗（已扣案）內，再點
    燃吸食其菸霧之方式，施用大麻一次。
二、黃郁雯與蔡予倫為朋友關係，蔡予倫與黃祉朝亦為朋友關係
    ，蔡予倫欲介紹黃郁雯與黃祉朝認識，並欲於聚會中提供愷
    他命供其等一同吸食，遂先於一００年三月二十七日二、三
    時許，以新臺幣（下同）四千元之代價，購買共十包之愷他
    命（重量不詳，惟無證據證明持有純質淨重達二十公克以上
    ）後，於同日四、五時許，帶同黃祉朝前往黃郁雯上揭居處
    ，嗣於渠等之聚會過程中，黃郁雯與蔡予倫果欲以施用毒品
    方式助興，黃郁雯明知大麻係毒品危害防制條例第二條第二
    項所規範之第二級毒品，蔡予倫亦明知愷他命係毒品危害防
    制條例第二條第三項所規範之第三級毒品，均不得轉讓予他
    人，竟各自基於轉讓第二級毒品及第三級毒品之犯意，由黃
    郁雯將其前此以一萬元之代價所購買之大麻（重量不詳，惟
    無證據證明持有純質淨重達十公克以上），撥出其中一撮（
    重量不詳，惟無證據證明轉讓數量達淨重十公克以上），無
    償轉讓蔡予倫施用，蔡予倫即將之先後置放於上揭扣案之黃
    郁雯所有之菸斗吸食器內及自身攜帶前往之菸斗吸食器內，
    再點燃吸食其菸霧之方式，施用大麻一次（蔡予倫施用毒品
    部分，業經本院以一００年度毒聲字第四七二號裁定令入勒
    戒處所施以觀察、勒戒），黃祉朝則因無施用大麻習慣而未
    施用。另蔡予倫與黃祉朝至黃郁雯上揭居處樓下時，黃祉朝
    欲購買食物供其等飲食，為蔡予倫阻止，蔡予倫並取出上揭
    所購買之愷他命其中一包（重量不詳，惟無證據證明轉讓數
    量達淨重二十公克以上）交予黃祉朝，稱以該包愷他命共同
    施用即可，嗣於蔡予倫、黃祉朝及黃郁雯聚會中，黃祉朝果
    依蔡宇倫上揭提議取出前揭愷他命，並將之倒在桌上之盤內
    ，黃郁雯、蔡予倫及黃祉朝並分別將愷他命摻入香菸或磨成
    粉末施用，蔡予倫即以此方式無償轉讓愷他命予黃郁雯及黃
    祉朝。經警據報前往現場並徵得其等同意搜索後，當場扣得
    黃郁雯所有之大麻一包（驗餘淨重六點三七公克，空包裝重
    ○點六三公克）及菸斗吸食器一支，並查扣蔡予倫所有之愷
    他命九包（驗餘總淨重十點九○八九公克，含包裝袋九只）
    及菸斗吸食器一支，復經黃郁雯、蔡予倫及黃祉朝同意採集
    其等尿液送驗後，黃郁雯、蔡予倫部分均呈大麻及愷他命陽
    性反應，黃祉朝部分則呈愷他命陽性反應，始查知上情。
三、案經臺北市政府警察局中山分局報告臺灣臺北地方法院檢察
    署檢察官偵查後聲請簡易判決處刑。
    理  由
壹、程序部分：
一、就被告蔡予倫及證人黃祉朝於警詢筆錄之證據能力：
    按被告以外之人於審判外之言詞陳述，除法律有規定者外，
    不得作為證據，刑事訴訟法第一百五十九條第一項定有明文
    。查被告蔡予倫及證人黃祉朝於警詢筆錄之陳述，均為其他
    被告即黃郁雯以外之人於審判外之言詞陳述，復經被告黃郁
    雯之選任辯護人爭執上開筆錄之證據能力，故依刑事訴訟法
    第一百五十九條第一項之規定，被告蔡予倫及證人黃祉朝於
    警詢筆錄之陳述，對被告黃郁雯均無證據能力。
二、就被告蔡予倫及證人黃祉朝於偵訊筆錄之證據能力：
    按被告以外之人於偵查中向檢察官所為之陳述，除顯有不可
    信之情況者外，得為證據，刑事訴訟法第一百五十九條之一
    第二項定有明文；又依刑事訴訟法第一百五十八條之三反面
    推論，被告以外之人於偵查中向檢察官所為之陳述，如經依
    法具結，且無顯有不可信之情況時，得為證據。再按詰問權
    係指訴訟上當事人有在審判庭輪流盤問證人，以求發現真實
    ，辨明供述證據真偽之權利，其於現行刑事訴訟制度之設計
    ，以刑事訴訟法第一百六十六條以下規定之交互詰問為實踐
    ，屬於人證調查證據程式之一環；與證據能力係指符合法律
    所規定之證據適格，而得成為證明犯罪事實存在與否之證據
    適格，性質上並非相同。又未經被告詰問之被告以外之人於
    偵查中向檢察官所為之陳述，依刑事訴訟法第一百五十九條
    之一第二項之規定，原則上屬於法律規定為有證據能力之傳
    聞證據，於例外顯有不可信之情況，始否定其得為證據。是
    得為證據之被告以外之人於偵查中向檢察官所為之陳述，因
    其陳述未經被告詰問，應認屬於未經合法調查之證據，非為
    無證據能力，而禁止證據之使用。此項詰問權之欠缺，非不
    得於審判中由被告行使以補正，而完足為經合法調查之證據
    （最高法院九十七年度台上字第三五六號、九十七年度台上
    字第一二七六號判決意旨參照）。經查，被告蔡予倫及證人
    黃祉朝於偵訊時以證人身分在檢察官面前所為證述，業經具
    結，且經核並無顯有不可信之情況（參見一００年度偵字第
    七四二三號偵查卷〈下稱偵字卷〉第八三頁至第九一頁），
    嗣並經本院傳訊到庭具結後（參見本院卷第九六頁至第九七
    頁），由檢察官、被告黃郁雯及其選任辯護人實施交互詰問
    ，以踐行保障被告黃郁雯對於被告蔡予倫及證人黃祉朝之正
    當對質詰問權，揆諸前揭說明，被告蔡予倫及證人黃祉朝於
    偵查中具結後所為之陳述，自得為證據。
三、按被告以外之人於審判外之陳述，雖不符前四條（第一百五
    十九條之一至第一百五十九條之四）之規定，而經當事人於
    審判程序同意作為證據，法院審酌該言詞陳述或書面陳述作
    成時之情況，認為適當者，亦得為證據。當事人、代理人或
    辯護人於法院調查證據時，知有第一百五十九條第一項不得
    為證據之情形，而未於言詞辯論終結前聲明異議者，視為有
    前項之同意，刑事訴訟法第一百五十九條之五定有明文。本
    案以下所引用之證據，檢察官、被告黃郁雯、蔡予倫及被告
    黃郁雯之選任辯護人均對證據能力表示沒有意見，亦明確同
    意做為證據（參見本院卷第二八頁背面），且迄言詞辯論終
    結均未就證據能力部分聲明異議，本院審酌該等證據方法於
    製作時尚無違法或不當情事，且客觀上亦無不可信之情況，
    堪認為適當，依上開規定，均有證據能力。
貳、實體部分：
一、就事實一部分（即被告黃郁雯施用第二級毒品部分）：
    被告黃郁雯就其如事實一所示，先後施用第二級毒品ＭＤＭ
    Ａ及大麻之行為，於警詢、偵查、本院準備程序及審理中均
    坦承不諱（參見一００年度毒偵字第一０八０號偵查卷〈下
    稱毒偵卷〉第一二頁至第一五頁、第八一頁，本院卷第二六
    頁背面、第二七頁、第二九頁、第八二頁至第八三頁），且
    經警採集其尿液送臺灣尖端先進生技醫藥股份有限公司以酵
    素免疫分析法初步篩檢及氣相層析質譜儀法確認檢驗，就Ｍ
    ＤＭＡ及大麻部分確均呈陽性反應，有該公司報告日期：一
    ００年四月十四日，報告序號：中山－二一號之濫用藥物檢
    驗報告一紙（見毒偵卷第九四頁）、臺北市政府警察局偵辦
    毒品案件尿液檢體委驗單一紙（見毒偵卷第九二頁）附卷足
    憑，並有被告黃郁雯所有之大麻一包（驗餘淨重六點三七公
    克，另空包裝袋重０點六三公克）及菸斗吸食器一支扣案可
    佐。是認被告黃郁雯上揭任意性自白與事實相符，堪可採信
    ，被告黃郁雯先後施用第二級毒品ＭＤＭＡ及大麻之犯行，
    事證明確，自應依法論科。。
二、就事實二部分（即被告黃郁雯轉讓第二級毒品大麻及被告蔡
    予倫轉讓第三級毒品愷他命部分）：
  (一)被告黃郁雯轉讓第二級毒品大麻部分：
    訊據被告黃郁雯矢口否認有何轉讓第二級毒品犯行，辯稱：
    案發當日係被告蔡予倫未經伊同意下自行取用大麻，伊並不
    知情云云。被告黃郁雯之選任辯護人另辯護略稱：被告黃郁
    雯係因服用太多精神疾病藥物，致精神異常始於警詢及偵訊
    中坦承轉讓大麻犯行等語，並提出被告黃郁雯就醫診治精神
    疾病之病歷資料、藥袋及診斷證明書等為依據。經查：
  1.被告黃郁雯於警詢中即自承：案發當日約五時許，被告蔡予
    倫帶同證人黃祉朝前往伊住處，被告蔡予倫知道伊持有大麻
    ，要求伊拿出來施用，所以伊就親自取出大麻供其等一同施
    用；伊是打算拿出來供三人一同吸食的，但證人黃祉朝沒有
    吸食；伊沒有向被告蔡予倫收取費用等語（參見偵字卷第一
    五頁至第一六頁），復於偵查中陳稱：伊確實有提供大麻給
    被告蔡予倫施用，且是免費提供；伊坦承轉讓大麻的犯行等
    語（參見偵字卷第九三頁），核與證人即共同被告蔡予倫於
    偵查中結證稱：伊於案發當日所施用之大麻係被告黃郁雯所
    免費提供等語（參見偵字卷第八九頁至第九０頁），證人蔡
    予倫於本院審理時證稱：伊與證人黃祉朝於案發當日四、五
    時許到達被告黃郁雯居處，伊所施用的大麻是在被告黃郁雯
    居處內之桌上拿的；伊先用被告黃郁雯的水菸斗施用，但是
    不習慣就再使用自行攜帶前往之菸斗（如同偵字卷第六一頁
    照片所示）施用；被告黃郁雯所有之大麻是裝在鐵盒內，打
    開來是一坨一坨黏在一起的；被告是從櫃子拿出來的；雖然
    之後被告黃郁雯去睡覺，但是在被告黃郁雯睡覺前，伊確實
    與被告黃郁雯一起施用大麻，伊施用的大麻是被告黃郁雯給
    的；被告黃郁雯也有看到伊拿大麻施用，被告黃郁雯沒有表
    示拒絕等語（參見本院卷第八三頁背面、第八五頁及其背面
    、第八七頁），證人黃祉朝於偵查中亦具結證述：案發當日
    被告黃郁雯在桌上所放之大麻係供被告蔡予倫施用，現場沒
    有人拿錢出來等語（參見偵字卷第八五頁），證人黃祉朝於
    本院審理中具結證稱：於案發當天，被告黃郁雯自己拿出一
    個盤狀容器，還有一個裡面裝有大麻之鐵盒子及菸斗；之後
    其等三人就開始玩堆骰子遊戲，看誰弄倒，弄倒的人就拉K
    或呼大麻；因為伊沒有施用大麻習慣，所以伊只有施用愷他
    命，但是被告黃郁雯及蔡予倫都有以菸斗施用大麻，而且是
    從鐵盒子內取出大麻再放進菸斗施用；被告蔡予倫拿取大麻
    時，被告黃郁雯沒有說什麼，因為就像是喝酒用公杯供大家
    一起喝等語（參見本院卷第九０頁及背面）相符，且經警採
    集被告蔡予倫尿液送臺灣尖端先進生技醫藥股份有限公司以
    酵素免疫分析法初步篩檢及氣相層析質譜儀法確認檢驗，亦
    確呈大麻陽性反應，有該公司報告日期：一００年四月十四
    日，報告序號：中山－二二號之濫用藥物檢驗報告一紙（見
    偵字卷第一三０頁）、臺北市政府警察局偵辦毒品案件尿液
    檢體委驗單一紙（見偵字卷第一二九頁）附卷足憑，另有上
    開扣案被告黃郁雯所有之大麻一包（驗餘淨重六點三七公克
    ，另空包裝袋重０點六三公克）、菸斗吸食器一支及被告蔡
    予倫所有之菸斗吸食器一支可憑，足認被告黃郁雯確有轉讓
    第二級毒品大麻與蔡予倫之情事。被告黃郁雯於審理中翻異
    前詞，顯係臨訟杜撰之詞，委不足採。
  2.被告黃郁雯於警詢及偵訊中，對於被告蔡予倫施用部分坦認
    為伊所提供，且就警方自證人黃祉朝身上所查扣之大麻（證
    人黃祉朝亦坦承其所持有之大麻係於被告黃郁雯不知情之情
    況下所竊取，參見偵字卷第二三頁、第八五頁），亦能明確
    表示非伊所提供（參見偵字卷第一四頁），復就當時施用大
    麻及愷他命之細節，亦均詳述在卷，且與被告蔡予倫及證人
    黃祉朝所述相符，互核一致，已如前述，難認被告黃郁雯有
    何因精神狀況影響陳述情事。而被告黃郁雯所提出之就醫診
    治精神疾病之病歷資料、藥袋及診斷證明書等，僅能證明其
    有因情緒不穩、憂鬱症及失眠等情就醫診治，並未能證明其
    於警詢及偵訊中所述有何非自願陳述情事。
  3.綜上，被告黃郁雯於警詢及偵訊中對無償轉讓大麻供被告蔡
    予倫施用一節即坦認在卷，且此等情事，亦業經被告蔡予倫
    及證人黃祉朝證述明確，並有被告蔡予倫之濫用藥物檢驗報
    告及扣案大麻、吸食器等可佐，被告黃郁雯轉讓第二級毒品
    之事證明確，犯行已堪認定，應依法論科。被告黃郁雯及選
    任辯護人上揭辯解，均無足採，無從做為有利於被告黃郁雯
    之認定依據。
  (二)被告蔡予倫轉讓第三級毒品愷他命部分：
    訊據被告蔡予倫矢口否認有何轉讓第三級毒品犯行，辯稱：
    案發當日被告黃郁雯及伊所施用之愷他命，均為證人黃祉朝
    所提供，伊於遭警查獲後，因為害怕，且證人黃祉朝表示會
    替伊支付保證金，要求伊承擔轉讓責任，所以伊才承認有轉
    讓第三級毒品之情事，事實上，伊當日雖然有帶愷他命，但
    並未拿出來供大家施用云云。經查：
  1.被告蔡予倫於警詢即自承：伊於案發當日因持有愷他命九小
    包及大麻之吸食器而被警方查獲；伊所持有之愷他命有提供
    被告黃郁雯與證人黃祉朝吸食；愷他命有摻入香菸裡及磨成
    粉末吸食；伊於當日二、三時許在被告黃郁雯居處樓下以四
    千元之代價購買十包愷他命，要買來供大家一起吸食；查獲
    時在桌上之愷他命為伊所有等語（參見偵字卷第二九頁至第
    三二頁），復於偵查中亦陳稱：伊於案發當日至被告黃郁雯
    住處係為了要施用毒品，當日有施用愷他命及大麻；被告黃
    郁雯與黃祉朝亦有施用愷他命，施用時間與伊相同，且為伊
    所無償提供；當日扣到的愷他命九小包為伊所有；伊坦承轉
    讓第三級毒品的犯行等語（參見偵字卷第八八頁第九０頁）
    ，且於被告黃郁雯向檢察官證稱愷他命係證人黃祉朝倒在桌
    上之盤子內時，被告蔡予倫仍堅稱該愷他命係伊提供予證人
    黃祉朝等語（參見偵字卷第八八頁至第八九頁），是被告蔡
    予倫就轉讓第三級毒品部分已坦認在卷，且證人黃祉朝於偵
    訊中具結證稱：案發當日伊及被告黃郁雯所施用之愷他命均
    是被告蔡予倫所無償提供施用的等語（參見偵字卷第八五頁
    ），證人黃祉朝於本院審理中亦具結證述：被告蔡予倫是在
    五分埔賣衣服，伊在案發前一天（二十六日）晚上至被告蔡
    予倫住處，之後其等決定要到被告黃郁雯居處一起聊天，伊
    就駕車搭載被告蔡予倫一同前往。當天伊並無攜帶任何毒品
    前往，途中亦未向他人購買毒品。在到達被告黃郁雯居處前
    ，伊在林森北路附近停車，該處有一間便利商店，伊詢問被
    告蔡予倫說要帶什麼東西至被告黃郁雯居處一同吃吃喝喝。
    被告蔡予倫表示不需購買，以其所攜帶之愷他命供其等一同
    施用即可，並將愷他命給伊，之後伊在被告黃郁雯居處後約
    一、二十分鐘，被告蔡予倫就叫伊把愷他命倒出來在盤狀的
    容器上，其等有一起玩堆骰子遊戲，看誰弄倒，弄倒的人就
    拉Ｋ或呼大麻。因為伊沒有呼大麻，只有拉Ｋ。現場施用愷
    他命方式，是各自捲菸施用。伊並未在警車上叫被告蔡予倫
    把轉讓愷他命的刑責擔下等語（參見本院卷第八八頁至第九
    一頁），證人黃祉朝之前揭證述與被告蔡予倫於偵查中之自
    白互核相符，且經警採集被告黃郁雯及證人黃祉朝尿液送臺
    灣尖端先進生技醫藥股份有限公司以酵素免疫分析法初步篩
    檢及氣相層析質譜儀法確認檢驗，確均呈愷他命陽性反應，
    有該公司報告日期：一００年四月十四日，報告序號：中山
    －二一、中山－二三號之濫用藥物檢驗報告二紙（見偵字卷
    第一一九頁、第一二六頁）、臺北市政府警察局偵辦毒品案
    件尿液檢體委驗單二紙（見偵字卷第一一七頁、第一二四頁
    ）附卷足憑，另有上開扣案被告蔡予倫所有之愷他命九包（
    驗餘總淨重十點九○八九公克，含包裝袋九只）可憑，足認
    被告蔡予倫確有轉讓第三級毒品予黃郁雯、黃祉朝之情事。
  2.被告蔡予倫於警詢及偵訊中，對於案發當日伊至被告黃郁雯
    居處之目的係為了施用毒品、伊購買十包愷他命就是為了讓
    大家一起施用、被告黃郁雯及證人黃祉朝所施用之愷他命為
    其無償提供、伊個人所施用之大麻則為被告黃郁雯所無償提
    供等節明確已陳述如上，且於本院準備程序中亦陳稱員警於
    詢問及檢察官於偵訊中，對伊均無恐嚇、威脅及態度不好之
    情形，其於警詢及偵訊中所述，係伊個人所陳述，員警及檢
    察官並未教伊如何說等語（參見偵字卷第三０頁至第三一頁
    、第八九頁，本院卷第二七頁背面），且與證人黃祉朝所述
    相符，互核一致，已如前述。而被告蔡予倫若未有轉讓愷他
    命情事，自應堅持清白，自無僅為案發當日之保釋金，即違
    反常情自願替證人黃祉朝承擔轉讓毒品罪責一事。
  3.至被告黃郁雯雖證述案發時伊是見到證人黃祉朝將愷他命倒
    在桌上等語，惟如前所述，被告蔡予倫係將愷他命交與證人
    黃祉朝倒在桌上供大家吸食，是縱倒出愷他命之人非被告蔡
    予倫，亦未能以此做為有利於被告蔡予倫之認定依據。基上
    ，本件事證明確，被告蔡予倫所為上開辯解，顯屬事後卸責
    之詞，不足採信，被告蔡予倫轉讓第三級毒品愷他命之犯行
    ，足堪認定，應依法論科。
三、論罪科刑之理由：
  (一)事實一部分：
    按大麻、ＭＤＭＡ均為毒品危害防制條例第二條第二項第二
    款所列之第二級毒品，均不得持有、施用。是核被告黃郁雯
    就犯罪事實一之所為，均係犯毒品危害防制條例第十條第二
    項之施用第二級毒品罪。其施用前持有毒品大麻、ＭＤＭＡ
    ，均為施用行為之當然手段，俱不另論罪。
  (二)事實二部分
  1.被告黃郁雯部分：
    被告黃郁雯無償轉讓第二級毒品大麻供被告蔡予倫施用，係
    犯毒品危害防制條例第八條第二項之轉讓第二級毒品罪，被
    告黃郁雯持有毒品大麻行為，已為其後之轉讓之高度行為所
    吸收，不另論罪。另按轉讓毒品達一定數量者，加重其刑至
    二分之一，其標準由行政院定之，毒品危害防制條例第八條
    第六項定有明文；行政院並據該規定於九十三年一月七日發
    布轉讓持有毒品加重其刑之數量標準，該標準第二條第一項
    第二款規定，轉讓第二級毒品：淨重十公克以上者，加重其
    刑至二分之一。查被告黃郁雯前開轉讓第二級毒品大麻予被
    告蔡予倫，雖被告黃郁雯、蔡予倫二人均未能明確指述轉讓
    之正確數量為何，惟參以被告黃郁雯所述其所持有之大麻，
    係於案發前數天，在桃園市之某酒店以十公克一萬元之代價
    所購買（參見本院卷第九三頁），而不論其之前已否施用，
    該等大麻既分由被告黃郁雯與被告蔡予倫施用，且扣案之大
    麻驗餘淨重仍有六點三七公克，復查無任何證據足資證明被
    告黃郁雯轉讓第二級毒品大麻予被告蔡予倫之數量已達淨重
    十公克以上，自無從依前開規定，加重其刑，附此敘明。
  2.被告蔡予倫無償轉讓第三級毒品愷他命供被告黃郁雯及證人
    黃祉朝施用，係犯毒品危害防制條例第八條第三項之轉讓第
    三級毒品罪。另行政院上揭所頒訂之轉讓持有毒品加重其刑
    之數量標準第二條第一項第三款雖就轉讓第三級毒品部分訂
    定淨重二十公克以上之規定，惟就本件被告蔡予倫轉讓愷他
    命之數量，被告蔡予倫、黃郁雯及黃祉朝均未能明確陳述正
    確數量為何，然參諸被告蔡予倫於警詢時陳述伊於案發當日
    係購買十包之愷他命，而當日自被告蔡予倫身上尚查扣有愷
    他命九包（驗餘淨重合計十點九０八九公克，含塑膠袋九只
    ），已如前述，顯見被告蔡予倫應僅提供一包之愷他命供應
    施用，所轉讓之數量理應非鉅，復參以一般施用毒品之人，
    單日單次施用毒品之數量，衡情應屬甚微，復查無任何證據
    足資證明被告蔡予倫轉讓第三級毒品愷他命之數量已達淨重
    二十公克以上，自無從依前開規定，加重其刑。又毒品危害
    防制條例第十一條第五項規定，僅就持有第三級毒品純質淨
    重達二十公克以上者，方有科處刑罰之規定，本件被告蔡予
    倫為上開轉讓犯行所持有之第三級毒品愷他命，其純質淨重
    未達二十公克，則其持有該第三級毒品愷他命，並無處罰之
    規定，則被告蔡予倫持有第三級毒品愷他命之行為，自無「
    為轉讓之高度行為所吸收，不另論罪」之問題，一併敘明。
    又被告蔡予倫以一行為同時轉讓第三級毒品愷他命予被告黃
    郁雯及證人黃祉朝，係以一行為觸犯數罪名，為想像競合犯
    ，依刑法第五十五條之規定，應從一重處斷。
  (三)被告黃郁雯所犯上揭二次施用第二級毒品罪及轉讓第二級毒
    品罪，犯意各別，行為互殊，應予分論併罰。
  (四)又犯毒品危害防制條例第八條之罪於偵查及審判中均自白者
    ，減輕其刑，毒品危害防制條例第十七條第二項固定有明文
    ，而被告黃郁雯及蔡予倫就其等轉讓第二級毒品及第三級毒
    品之犯行，雖均於偵查中自白犯行（參見偵字卷第九０頁、
    第九三頁），惟於本院審理中均翻異前詞，否認犯行，自不
    得援依前揭規定予以減刑，附此敘明。
  (五)爰審酌：(1)被告黃郁雯、蔡予倫均無科刑紀錄，此有臺灣高
    等法院被告前案紀錄表二份在卷可稽，素行均尚可；(2)被告
    黃郁雯曾因施用毒品犯行，業經觀察勒戒執行完畢，仍無視
    國家杜絕毒品之政策，猶再施用第二級毒品，惟施用毒品係
    對於自身健康之戕害行為，對他人權益尚無損害；(3)被告黃
    郁雯、蔡予倫二人均明知毒品戕害身心甚為嚴重，竟仍無償
    轉讓毒品予他人施用，破壞社會秩序，影響他人健康，行為
    實有不當，惟所轉讓之毒品數量均非鉅；(4)被告黃郁雯就施
    用毒品部分坦承犯行，惟被告黃郁雯、蔡予倫二人於本院審
    理時就轉讓毒品部分均翻異前詞，否認犯行，兼衡其等犯罪
    動機、目的、手段及所生危害等一切情狀，分別量處如主文
    所示之刑，並就被告蔡予倫部分諭知易科罰金之折算標準，
    另就被告黃郁雯所犯數罪定其應執行刑。至檢察官就被告黃
    郁雯轉讓第二級毒品及被告蔡予倫轉讓第三級毒品部分，分
    別具體求處有期徒刑十一月、七月，惟本院審酌上情，認就
    被告黃郁雯、蔡予倫轉讓毒品部分，分別量處如主文所示，
    已足生警懲之效，檢察官之求刑尚嫌過重，併予敘明。
  (六)沒收部分：
  1.被告黃郁雯所有且已扣案之菸草一包，經送法務部調查局鑑
    定，檢出含有大麻成分，有該局上開鑑定書在卷可稽，則該
    扣案之大麻一包（驗餘淨重六點三七公克）為查獲之第二級
    毒品，屬違禁物，另用以盛裝上開毒品所用外包裝袋一只（
    經單獨秤重為０點六三公克）及扣案之被告黃郁雯所有且供
    其施用大麻所用之菸斗吸食器一支，以現今所採行之鑑驗方
    式，外包裝袋及菸斗吸食器內上仍會殘留微量毒品而無法將
    之完全析離，是上開第二級毒品大麻、用以盛裝毒品所用之
    外包裝袋一只及吸食器一支，均應依毒品危害防制條例第十
    八條第一項前段規定，於被告黃郁雯施用第二級毒品大麻之
    宣告刑項下沒收銷燬之。另鑑驗耗損之第二級毒品大麻，既
    已滅失，爰不再行諭知沒收銷燬。
  2.被告蔡予倫所有且已扣案之無色透明結晶九包，經送行政院
    衛生署食品藥物管理局鑑定，檢出含有愷他命成分，有該局
    上開鑑驗報告書在卷可稽，則該等扣案之愷他命九包（驗餘
    淨重合計十點九０八九公克，含外包裝塑膠袋九只）確為第
    三級毒品，為違禁物，且被告蔡予倫自承該等愷他命，其買
    來即係要供被告黃郁雯及證人黃祉朝共同施用（參見偵字卷
    第三三頁），故亦為預備供犯罪所用之物，自應依刑法第三
    十八條第一項第一款、第二款宣告沒收，另用以盛裝上開毒
    品所用外包裝袋九只，以現今所採行之鑑驗方式，仍會殘留
    微量毒品而無法將之完全析離，是上開用以盛裝毒品所用之
    外包裝袋九只，亦應依刑法第三十八條第一項第一款宣告沒
    收。另鑑驗耗損之第三級毒品愷他命，既已滅失，爰不再行
    諭知沒收。至扣案之被告蔡予倫所有之用以施用第二級毒品
    大麻之菸斗吸食器一支，與本案被告蔡予倫轉讓第三級毒品
    之犯行無涉，依法亦不得宣告沒收，應併由檢察官另為適法
    之處理。
  3.再扣案之自證人黃祉朝身上所查扣之白色粉末一包，經送交
    通部民用航空局航空醫務中心鑑定，雖亦檢出含有愷他命成
    分（驗餘淨重０點一一四０公克，見本院卷第一０七頁），
    而為第三級毒品。惟被告蔡予倫否認為其所轉讓，且除無證
    據證明確同為被告蔡予倫所轉讓外，該包愷他命亦未據檢察
    官於起訴書犯罪事實中載明，自非起訴效力所及。是該包愷
    他命，與本案被告蔡予倫轉讓第三級毒品之犯行無涉，依法
    亦不得宣告沒收，應併由檢察官另為適法之處理。
據上論斷，應依刑事訴訟法第二百九十九條第一項前段，毒品危
害防制條例第八條第二項、第三項、第十條第二項、第十八條第
一項，刑法第十一條、第五十五條、第五十一條第五款、第四十
一條第一項前段、第三十八條第一項第一款、第二款，判決如主
文。
本案經檢察官林易萱到庭執行職務
中    華    民    國   100    年    10    月    28    日
                  刑事第九庭審判長法    官  鄭富城
                                  法    官  溫祖明
                                  法    官  古瑞君
以上正本證明與原本無異。
如不服本判決應於收受送達後10日內向本院提出上訴書狀，並應
敘述具體理由；其未敘述上訴理由者，應於上訴期間屆滿後20日
內向本院補提理由書（均須按他造當事人之人數附繕）「切勿逕
送上級法院」。
                                  書記官  莊宜諳
中    華    民    國   100    年    10    月    28    日
附錄本案論罪科刑法條全文：
毒品危害防制條例第8條
轉讓第一級毒品者，處 1 年以上 7 年以下有期徒刑，得併科新
臺幣 1 百萬元以下罰金。
轉讓第二級毒品者，處 6 月以上 5 年以下有期徒刑，得併科新
臺幣 70 萬元以下罰金。
轉讓第三級毒品者，處 3 年以下有期徒刑，得併科新臺幣 30
萬元以下罰金。
轉讓第四級毒品者，處 1 年以下有期徒刑，得併科新臺幣 10
萬元以下罰金。
前四項之未遂犯罰之。
轉讓毒品達一定數量者，加重其刑至二分之一，其標準由行政院
定之。
毒品危害防制條例第10條
施用第一級毒品者，處 6 月以上 5 年以下有期徒刑。
施用第二級毒品者，處 3 年以下有期徒刑。